Inventaris van het archief van het Ministerie van Waterstaat, Handel en Nijverheid: Afdeling Waterstaat A / I en III, (1822) 1878-1905 (1926)
Nationaal Archief, Den Haag
- Rubrieken, A
  - Algemene Zaken [dossier 21]., 1878-1905; 331-429
    - 1889 jan. - mrt., 366
    - 1889 mrt. - apr., 367
    - 1889 mei - juli, 368
    - 1889 aug. - dec., 369
    - 1890 jan. - mrt., 370
    - 1890 mrt. - apr., 371
    - 1890 apr. - juni, 372
    - 1890 juli - aug., 373
    - 1890 sep. - dec., 374
    - 1891 jan. - mrt., 375
    - 1891 apr., 376
    - 1891 mei - sep., 377
    - 1891 okt. - dec., 378
    - 1892 jan. - mrt., 379
    - 1892 mrt. - juni, 380
    - 1892 juli - dec., 381
    - 1893 jan. - apr., 382
    - 1893 mei - juli, 383
    - 1893 juli - sep., 384
    - 1893 okt. - dec., 385
    - 1894 jan. - apr., 386
    - 1894 apr. - juli, 387
    - 1894 juni - dec., 388
    - 1895 jan. - mrt., 389
    - 1895 apr. - aug., 390
    - 1895 aug. - dec., 391
    - 1896 jan. - feb., 392
    - 1896 mrt. - mei, 393
    - 1896 juni - sep., 394
    - 1896 sep. - dec., 395
    - 1897 jan. - mrt., 396
    - 1897 mrt. - mei, 397
    - 1897 juni - sep., 398
    - 1897 okt. - dec., 399
    - 1898 jan. feb., 400
    - 1898 mrt. - mei, 401
    - 1898 juni - aug., 402
    - 1898 sep. - dec., 403
    - 1899 jan. - feb., 404
    - 1899 mrt. - apr., 405
    - 1899 apr. - juni, 406
    - 1899 juli - aug., 407
    - 1899 sep. - okt., 408
    - 1899 nov. - dec., 409
    - 1900 jan. - mei, 410
    - 1900 juni - sep., 411
    - 1900 okt. - dec., 412
    - 1901 jan. - apr., 413
    - 1901 mei - sep., 414
    - 1901 okt. - 1902 jan., 415
    - 1902 feb. - mei, 416
    - 1902 juni - sep., 417
    - 1902 okt. - dec., 418
    - 1903 jan. - feb., 419
    - 1903 mrt. - juni, 420
    - 1903 juli - sep., 421
    - 1903 okt. - dec., 422
    - 1904 jan. - feb., 423
    - 1904 mrt. - mei, 424
    - 1904 juni - nov., 425
    - 1904 dec. - 1905 feb., 426
    - 1905 mrt. - juni, 427
    - 1905 juli - sep., 428
    - 1905 okt. - dec., 429
  - Eilanden [dossier 30]., 1878-1905; 430-434
    - 1878 jan. - 1879 apr., 430
    - 1879 mei - 1880 dec., 431
    - 1881 jan. - 1887 dec., 432
    - 1888 jan. - 1899 dec., 433
    - 1900 jan. - 1905 jan., 434
  - Zeeweringen [dossier 31]., 1878-1905; 435-531
    - 1878 jan. - apr., 435
    - 1878 apr. - juli, 436
    - 1878 aug. - dec., 437
    - 1879 jan. - apr., 438
    - 1879 mei - aug., 439
    - 1879 sep. - dec., 440
    - 1880 jan. - apr., 441
    - bijlagen 27 mrt. 1880 nr. 239, 442
    - 1880 mei - aug., 443
    - 1880 sep. - dec., 444
    - 1881 jan. - apr., 445
    - 1881 apr. - juni, 446
    - 1881 juli - sep., 447
    - 1881 okt. - dec., 448
    - 1882 jan. - mrt., 449
    - 1882 apr. - juni, 450
    - 1882 juli - sep., 451
    - 1882 okt. - dec., 452
    - 1883 jan. - mrt., 453
    - 1883 apr. - juni, 454
    - 1883 juli - okt., 455
    - 1883 okt. - dec., 456
    - 1884 jan. - mrt., 457
    - 1884 apr. - mei, 458
    - 1884 juni - sep., 459
    - 1884 okt. - dec., 460
    - 1885 jan. - apr., 461
    - 1885 apr. - juli, 462
    - 1885 aug. - okt., 463
    - 1885 okt. - dec., 464
    - 1886 jan. - apr., 465
    - 1886 mei - juni, 466
    - 1886 juli - sep., 467
    - 1886 okt. - dec., 468
    - 1887 jan. - apr., 469
    - 1887 mei - aug., 470
    - 1887 sep. - dec., 471
    - 1888 jan. - apr., 472
    - 1888 mei - aug., 473
    - 1888 sep. - dec., 474
    - 1889 jan. - apr., 475
    - 1889 mei - sep., 476
    - 1889 sep. - dec., 477
    - 1890 jan. - feb., 478
    - 1890 mrt. - mei, 479
    - 1890 juni - aug., 480
    - 1890 sep. - dec., 481
    - 1891 jan. - mei, 482
    - 1891 mei - juli, 483
    - 1891 aug. - dec., 484
    - 1892 jan. - apr., 485
    - 1892 apr. - juli, 486
    - 1892 aug. - dec., 487
    - 1893 jan. - apr., 488
    - 1893 mei - sep., 489
    - 1893 sep. - dec., 490
    - 1894 jan. - apr., 491
    - 1894 mei - sep., 492
    - 1894 sep. - dec., 493
    - 1895 jan. - mrt., 494
    - 1895 apr. - juni, 495
    - 1895 juni - sep., 496
    - 1895 okt. - dec., 497
    - 1896 jan. - feb., 498
    - 1896 mrt. - apr., 499
    - 1896 mei - juli, 500
    - 1896 aug. - okt., 501
    - 1896 nov. - dec., 502
    - 1897 jan. - mrt., 503
    - 1897 apr. - juni, 504
    - 1897 juli - sep., 505
    - 1897 okt. - dec., 506
    - 1898 jan. - mrt., 507
    - 1898 apr. - juni, 508
    - 1898 juli - sep., 509
    - 1898 okt. - dec., 510
    - 1899 jan. - mrt., 511
    - 1899 apr. - juni, 512
    - 1899 juli - sep., 513
    - 1899 okt. - dec., 514
    - 1900 jan. - mei, 515
    - 1900 juni - okt., 516
    - 1900 nov. - 1901 mrt., 517
    - 1901 apr. - aug., 518
    - 1901 sep. - dec., 519
    - 1902 jan. - mei, 520
    - 1902 juni - okt., 521
    - 1902 nov. - 1903 jan., 522
    - 1903 feb. - apr., 523
    - 1903 mei - sep., 524
    - 1903 okt. - 1904 jan., 525
    - 1904 feb. - mei, 526
    - 1904 juni - okt., 527
    - 1904 nov. - 1905 feb., 528
    - 1905 mrt. - juni, 529
    - 1905 juli - okt., 530
    - 1905 nov. - dec., 531
  - Havens [dossier 35]., 1878-1905; 532-599
    - 1878 jan. - juli, 532
    - 1878 aug. - dec., 533
    - 1879 jan. - juni, 534
    - 1879 juli - dec., 535
    - 1880 jan. - juli, 536
    - 1880 aug. - 1881 mei, 537
    - 1881 juni - dec., 538
    - 1882 jan. - juni, 539
    - 1882 juli - dec., 540
    - 1883 jan. - juni, 541
    - 1883 juli - dec., 542
    - 1884 jan. - apr., 543
    - 1884 mei - sep., 544
    - 1884 okt. - dec., 545
    - 1885 jan. - apr., 546
    - 1885 mei - aug., 547
    - 1885 sep. - dec., 548
    - 1886 jan. - juli, 549
    - 1886 juli - dec., 550
    - 1887 jan. - juli, 551
    - 1887 juli - dec., 552
    - 1888 jan. - juni, 553
    - 1888 juli - okt., 554
    - 1888 nov. - 1889 mrt., 555
    - 1889 apr. - juli, 556
    - 1889 aug. - dec., 557
    - 1890 jan. - apr., 558
    - 1890 mei - aug., 559
    - 1890 sep. - dec., 560
    - 1891 jan. - mei, 561
    - 1891 juni - sep., 562
    - 1891 okt. - dec., 563
    - 1892 jan. - mei, 564
    - 1892 juni - okt., 565
    - 1892 nov. - 1893 apr., 566
    - 1893 mei - sep., 567
    - 1893 okt. - 1894 jan., 568
    - 1894 feb. - juni, 569
    - 1894 juli - okt., 570
    - 1894 nov. - 1895 feb., 571
    - 1895 mrt. - juli, 572
    - 1895 aug. - dec., 573
    - 1896 jan. - juni, 574
    - 1896 juli - nov., 575
    - 1896 dec. - 1897 apr., 576
    - 1897 mei - aug., 577
    - 1897 sep. - nov., 578
    - 1897 dec. - 1898 mrt., 579
    - 1898 apr. - juli, 580
    - 1898 aug. - dec., 581
    - 1899 jan. - mei, 582
    - 1899 juni - sep., 583
    - 1899 okt. - dec., 584
    - 1900 jan. - mei, 585
    - 1900 juni - okt., 586
    - 1900 nov. - 1901 feb., 587
    - 1901 mrt. - juni, 588
    - 1901 juli - okt., 589
    - 1901 nov. - 1902 feb., 590
    - 1902 mrt. - juni, 591
    - 1902 juli - nov., 592
    - 1902 dec. - 1905 apr., 593
    - 1903 mei - juli, 594
    - 1903 aug. - 1904 feb., 595
    - 1904 mrt. - aug., 596
    - 1904 sep. - 1905 feb., 597
    - 1905 mrt. - aug., 598
    - 1905 sep. - dec., 599
  - Rijn en Lek [dossier 37]., 1878-1905; 600-654
    - 1878 jan. - juni, 600
    - 1878 juli - dec., 601
    - 1879 jan. - juni, 602
    - 1879 juli - dec., 603
    - 1880 jan. - juni, 604
    - 1880 juni - dec., 605
    - 1881 jan. - juli, 606
    - 1881 aug. - 1882 apr., 607
    - 1882 mei - dec., 608
    - 1883 jan. - sep., 609
    - 1883 okt. - 1884 juli, 610
    - 1884 aug. - 1885 mei, 611
    - 1885 juni - dec., 612
    - 1886 jan. - dec., 613
    - 1887 jan. - juni, 614
    - 1887 juli - dec., 615
    - 1888 jan. - mei, 616
    - 1888 juni - okt., 617
    - 1888 nov. - 1889 juni, 618
    - 1889 juli - 1890 apr., 619
    - 1890 mei - sep., 620
    - 1890 okt. - 1891 juni, 621
    - 1891 juni - dec., 622
    - 1892 jan. - juni, 623
    - 1892 juli - dec., 624
    - 1893 jan. - juli, 625
    - 1893 juli - dec., 626
    - 1894 jan. - juni, 627
    - 1894 juli - 1895 mei, 628
    - 1895 juni - dec., 629
    - 1896 jan. - juni, 630
    - 1896 juli - okt., 631
    - 1896 nov. - 1897 apr., 632
    - 1897 mei - juli, 633
    - 1897 aug. - dec., 634
    - 1898 jan. - apr., 635
    - 1898 mei - juni, 636
    - 1898 juli - dec., 637
    - 1899 jan. - juni, 638
    - 1899 juli - okt., 639
    - 1899 nov. - dec., 640
    - 1900 jan. - juni, 641
    - 1900 juli - dec., 642
    - 1901 jan. - juni, 643
    - 1901 juli - dec., 644
    - 1902 jan. - juni, 645
    - 1902 juli - sep., 646
    - 1902 okt. - 1903 feb., 647
    - 1903 mrt. - juni, 648
    - 1903 juli - dec., 649
    - 1904 jan. - juni, 650
    - 1904 juli - dec., 651
    - 1905 jan. - apr., 652
    - 1905 mei - aug., 653
    - 1905 sep. - dec., 654
  - Merwede [dossier 40]., 1878-1905; 655-702
    - 1878 jan. - juni, 655
    - 1878 juli - dec., 656
    - 1879 jan. - juni, 657
    - 1879 juni - dec., 658
    - 1880 jan. - juni, 659
    - 1880 juli - dec., 660
    - 1881 jan. - juni, 661
    - 1881 juli - dec., 662
    - 1882 jan. - juni, 663
    - 1882 juni - dec., 664
    - 1883 jan. - mei, 665
    - 1883 juni - dec., 666
    - 1884 jan. - dec., 667
    - 1885 jan. - aug., 668
    - 1885 sep. - 1886 mei, 669
    - 1886 juni - 1887 mei, 670
    - 1887 juni - dec., 671
    - 1888 jan. - sep., 672
    - 1888 okt. - 1889 apr., 673
    - 1889 mei - aug., 674
    - 1889 sep. - 1890 mrt., 675
    - 1890 apr. - juni, 676
    - 1890 juli - dec., 677
    - 1891 jan. - juni, 678
    - 1891 juli - dec., 679
    - 1892 jan. - juni, 680
    - 1892 juli - dec., 681
    - 1893 jan. - juni, 682
    - 1893 juli - dec., 683
    - 1894 jan. - juli, 684
    - 1894 aug. - 1895 mei, 685
    - 1895 juni - dec., 686
    - 1896 jan. - juni, 687
    - 1896 juni - dec., 688
    - 1897 jan. - juni, 689
    - 1897 juli - dec., 690
    - 1898 jan. - mei, 691
    - 1898 juni - dec., 692
    - 1899 jan. - juli, 693
    - 1899 aug. - dec., 694
    - 1900 jan. - aug., 695
    - 1900 sep. - 1901 mei, 696
    - 1901 juni - dec., 697
    - 1902 jan. - okt., 698
    - 1902 nov. - 1903 juli, 699
    - 1903 aug. - 1904 mei, 700
    - 1904 juni - 1905 mrt., 701
    - 1905 mei - dec., 702
  - Kanaal door Voorne [dossier 41]., 1878-1905; 703-711
    - 1878 jan. - 1879 juni, 703
    - 1879 juli - 1880 dec., 704
    - 1881 jan. - 1882 dec., 705
    - 1883 jan. - 1887 dec., 706
    - 1888 jan. - 1892 dec., 707
    - 1893 jan. - 1896 dec., 708
    - 1897 jan. - 1899 dec., 709
    - 1900 jan. - 1901 dec., 710
    - 1902 jan. - 1905 dec., 711
  - Correspondentie bij ijsgang [dossier 45]., 1878-1905; 712-747
    - 1878 jan. - 1879 feb., 712
    - 1879 mrt. - dec., 713
    - 1880 jan. - jan., 714
    - 1880 jan. - feb., 715
    - 1880 mrt. - juli, 716
    - 1880 aug. - nov., 717
    - 1880 dec., 718
    - 1881 jan., 719
    - 1881 feb., 720
    - 1881 mrt. - sep., 721
    - 1881 okt. - dec., 722
    - 1882 jan. - sep., 723
    - 1882 okt. - nov., 724
    - 1882 dec., 725
    - 1883 jan. - apr., 726
    - 1883 mei - dec., 727
    - 1884 jan. - dec., 728
    - 1885 jan. - dec., 729
    - 1886 jan. - dec., 730
    - 1887 jan. - dec., 731
    - 1888 jan. - mrt., 732
    - 1888 apr. - dec., 733
    - 1889 jan. - dec., 734
    - 1890 jan. - okt., 735
    - 1890 nov. - 1891 jan., 736
    - 1891 feb. - juli, 737
    - 1891 aug. - dec., 738
    - 1892 jan. - 1893 jan., 739
    - 1893 feb. - dec., 740
    - 1894 jan. - dec., 741
    - 1895 jan. - dec., 742
    - 1896 jan. - 1897 dec., 743
    - 1898 jan. - 1899 dec., 744
    - 1900 jan. - 1901 dec., 745
    - 1902 jan. - 1904 dec., 746
    - 1905 jan. - dec., 747
  - Calamiteuse polders [dossier 51]., 1878-1905; 748-795
    - 1878 jan. - juli, 748
    - 1878 aug. - dec., 749
    - 1879 jan. - dec., 750
    - 1880 jan. - 1881 mrt., 751
    - 1881 mrt. - dec., 752
    - 1882 jan. - juni, 753
    - 1882 juli - dec., 754
    - 1883 jan. - juni, 755
    - 1883 juli - dec., 756
    - 1884 jan. - mei, 757
    - 1884 juni - dec., 758
    - 1885 jan. - mei, 759
    - 1885 juni - juli, 760
    - 1885 aug. - dec., 761
    - 1886 jan. - juni, 762
    - 1886 juli - dec., 763
    - 1887 jan. - mei, 764
    - 1887 juni - dec., 765
    - 1888 jan. - juni, 766
    - 1888 juli - 1889 mrt., 767
    - 1889 apr. - mei, 768
    - 1889 juni - dec., 769
    - 1890 jan. - mei, 770
    - 1890 juni - dec., 771
    - 1891 jan. - mei, 772
    - 1891 juni - dec., 773
    - 1892 jan. - mei, 774
    - 1892 juni - 1893 mrt., 775
    - 1893 apr. - dec., 776
    - 1894 jan. - mei, 777
    - 1894 juni - dec., 778
    - 1895 jan. - juni, 779
    - 1895 juli - dec., 780
    - 1896 jan. - juni, 781
    - 1896 juli - 1897 apr., 782
    - 1897 mei - dec., 783
    - 1898 jan. - apr., 784
    - 1898 mei - nov., 785
    - 1898 dec. - 1899 mei, 786
    - 1899 juni - dec., 787
    - 1900 jan. - mei, 788
    - 1900 juni - 1901 apr., 789
    - 1901 mei - dec., 790
    - 1902 jan. - juli, 791
    - 1902 aug. - 1903 juni, 792
    - 1903 juli - 1904 apr., 793
    - 1904 mei - 1905 apr., 794
    - 1905 mei - dec., 795
  - Staatsbegroting [dossier 52]., 1878-1905; 796-826
    - 1878 jan. - dec., 796
    - 1879 jan. - dec., 797
    - 1880 jan. - dec., 798
    - 1881 jan. - dec., 799
    - 1882 jan. - dec., 800
    - 1883 jan. - dec., 801
    - 1884 jan. - dec., 802
    - 1885 jan. - dec., 803
    - 1886 jan. - dec., 804
    - 1887 jan. - dec., 805
    - 1888 jan. - dec., 806
    - 1889 jan. - juli, 807
    - 1889 aug. - 1890 jan., 808
    - 1890 feb. - dec., 809
    - 1891 jan. - juni, 810
    - 1891 juli - 1892 mrt., 811
    - 1892 apr. - dec., 812
    - 1893 jan., 813
    - 1893 feb. - dec., 814
    - 1894 jan. - mei, 815
    - 1894 juni - dec., 816
    - 1895 jan. - mei, 817
    - 1895 juni - 1896 jan., 818
    - 1896 feb. - dec., 819
    - 1897 jan. - apr., 820
    - 1897 mei - 1898 jan., 821
    - 1898 feb. - dec., 822
    - 1899 jan. - mei, 823
    - 1899 juni - dec., 824
    - 1900 jan. - 1902 dec., 825
    - 1905 jan. - dec., 826
  - Maas Noord-Brabant [dossier 74]., 1878-1905; 827-875
    - 1878 jan. - juli, 827
    - 1878 aug. - dec., 828
    - 1879 jan. - sep., 829
    - 1879 okt. - 1880 mei, 830
    - 1880 juni - dec., 831
    - 1881 jan. - juli, 832
    - 1881 juli - dec., 833
    - 1882 jan. - juli, 834
    - 1882 aug. - dec., 835
    - 1883 jan. - juli, 836
    - 1883 juli - dec., 837
    - 1884 jan. - mei, 838
    - 1884 juni - dec., 839
    - 1885 jan. - juli, 840
    - 1885 aug. - dec., 841
    - 1886 jan. - juni, 842
    - 1886 juli - dec., 843
    - 1887 jan. - juli, 844
    - 1887 aug. - dec., 845
    - 1888 jan. - juli, 846
    - 1888 aug. - dec., 847
    - 1889 jan. - mei, 848
    - 1889 juni - aug., 849
    - 1889 sep. - dec., 850
    - 1890 jan. - mei, 851
    - 1890 juni - aug., 852
    - 1890 sep. - 1891 juni, 853
    - 1891 juli - nov., 854
    - 1891 dec. - 1892 juni, 855
    - 1892 juli - dec., 856
    - 1893 jan. - juli, 857
    - 1893 aug. - dec., 858
    - 1894 jan. - aug., 859
    - 1894 sep. - 1895 mei, 860
    - 1895 juni - dec., 861
    - 1896 jan. - jan., 862
    - 1896 juli - dec., 863
    - 1897 jan. - aug., 864
    - 1897 sep. - 1898 mei, 865
    - 1898 juni - dec., 866
    - 1899 jan. - juli, 867
    - 1899 aug. - dec., 868
    - 1900 jan. - sep., 869
    - 1900 okt. - 1901 apr., 870
    - 1901 mei - 1902 apr., 871
    - 1902 mei - 1903 mrt., 872
    - 1903 apr. - 1904 mei, 873
    - 1904 juni - 1905 apr., 874
    - 1905 mei - dec., 875
  - Werken verlegging Maasmond 1886- 1887 [dossier 75]., 1886-1905; 876-924
    - 1886 jan. - 1887 feb., 876
    - 1887 mrt. - mei, 877
    - 1887 juni, 878
    - 1887 juli, 879
    - 1887 aug., 880
    - 1887 sep. - okt., 881
    - 1887 nov. - dec., 882
    - 1888 jan., 883
    - 1888 jan. - feb., 884
    - 1888 feb. - mrt., 885
    - 1888 mrt. - apr., 886
    - 1888 apr. - juli, 887
    - 1888 aug. - okt., 888
    - 1888 nov. - dec., 889
    - 1889 jan. - apr., 890
    - 1889 mei - okt., 891
    - 1889 nov. - 1890 jan., 892
    - 1890 feb. - mei, 893
    - 1890 juni - aug., 894
    - 1890 sep. - okt., 895
    - 1890 nov. - 1891 feb., 896
    - 1891 mrt. - juli, 897
    - 1891 aug. - dec., 898
    - 1892 jan. - juli, 899
    - 1892 aug. - dec., 900
    - 1893 jan. - mei, 901
    - 1893 juni - dec., 902
    - 1894 jan. - aug., 903
    - 1894 sep. - 1895 feb., 904
    - 1895 mrt. - juli, 905
    - 1895 aug. - dec., 906
    - 1896 jan. - mei, 907
    - 1896 juni - nov., 908
    - 1896 dec. - 1897 apr., 909
    - 1897 mei - dec., 910
    - 1898 jan. - mei, 911
    - 1898 juni - 1899 feb., 912
    - 1899 mrt. - dec., 913
    - 1900 jan. - juni, 914
    - 1900 juli - dec., 915
    - 1901 jan. - juli, 916
    - 1901 aug. - 1902 feb., 917
    - 1902 mrt. - aug., 918
    - 1902 sep. - 1903 mrt., 919
    - 1903 apr. - dec., 920
    - 1904 jan. - juli, 921
    - 1904 aug. - dec., 922
    - 1905 jan. - juni, 923
    - 1905 juli - dec., 924
  - Reglementen [dossier 78]., 1878-1905; 925-1053
    - 1878 jan. - feb., 925
    - 1878 mrt. - juni, 926
    - 1878 juni - juli, 927
    - 1878 aug. - sep., 928
    - 1878 okt. - dec., 929
    - 1879 jan. - mrt., 930
    - 1879 apr. - juli, 931
    - 1879 juli - sep., 932
    - 1879 okt. - nov., 933
    - 1879 dec., 934
    - 1880 jan. - mrt., 935
    - 1880 apr. - juli, 936
    - 1880 aug., 937
    - 1880 sep. - nov., 938
    - 1880 nov. - dec., 939
    - 1881 jan. - apr., 940
    - 1881 mei - juli, 941
    - 1881 aug., 942
    - 1881 sep. - okt., 943
    - 1881 nov., 944
    - 1881 dec., 945
    - 1882 jan. - apr., 946
    - 1882 mei - aug., 947
    - 1882 aug. - nov., 948
    - 1882 nov. - dec., 949
    - 1883 jan. - mrt., 950
    - 1883 apr. - juli, 951
    - 1883 aug., 952
    - 1883 sep. - okt., 953
    - 1883 okt. - dec., 954
    - 1884 jan. - juni, 955
    - 1884 juli - aug., 956
    - 1884 sep. - nov., 957
    - 1884 dec., 958
    - 1885 jan. - mrt., 959
    - 1885 apr. - aug., 960
    - 1885 sep. - nov., 961
    - 1885 nov. - dec., 962
    - 1886 jan. - juni, 963
    - 1886 juli - aug., 964
    - 1886 sep. - nov., 965
    - 1886 nov. - dec., 966
    - 1887 jan. - mrt., 967
    - 1887 apr. - aug., 968
    - 1887 sep. - okt., 969
    - 1887 nov. - dec., 970
    - 1888 jan. - juli, 971
    - 1888 aug. - nov., 972
    - 1888 nov. - dec., 973
    - 1889 jan. - apr., 974
    - 1889 mrt. - juli, 975
    - 1889 aug. - nov., 976
    - 1889 dec. - 1890 jan., 977
    - 1890 feb. - juli, 978
    - 1890 aug. - okt., 979
    - 1890 nov. - dec., 980
    - 1891 jan. - mei, 981
    - 1891 juni - aug., 982
    - 1891 sep. - okt., 983
    - 1891 okt. - dec., 984
    - 1892 jan. - mrt., 985
    - 1892 apr. - juni, 986
    - 1892 juli, 987
    - 1892 aug. - sep., 988
    - 1892 sep. - nov., 989
    - 1892 nov. - dec., 990
    - 1893 jan. - feb., 991
    - 1893 feb. - apr., 992
    - 1893 apr. - juli, 993
    - 1893 juli - aug., 994
    - 1893 aug. - sep., 995
    - 1893 sep. - okt., 996
    - 1893 okt. - nov., 997
    - 1893 nov. - dec., 998
    - 1894 jan. - mrt., 999
    - 1894 apr. - juli, 1000
    - 1894 aug. - sep., 1001
    - 1894 sep. - okt., 1002
    - 1894 nov. - jan., 1003
    - 1895 feb. - juli, 1004
    - 1895 aug. - sep., 1005
    - 1895 okt. - dec., 1006
    - 1895 dec. - 1896 jan., 1007
    - 1896 feb. - mrt., 1008
    - 1896 juni - aug., 1009
    - 1896 aug. - sep., 1010
    - 1896 okt. - nov., 1011
    - 1896 nov. - dec., 1012
    - 1897 jan. - mrt., 1013
    - 1897 apr. - juli, 1014
    - 1897 aug. - sep., 1015
    - 1897 okt. - dec., 1016
    - 1897 dec. - 1898 jan., 1017
    - 1898 feb. - mei, 1018
    - 1898 juni - aug., 1019
    - 1898 sep. - nov., 1020
    - 1898 nov. - dec., 1021
    - 1899 jan. - juni, 1022
    - 1899 juli - aug., 1023
    - 1899 sep., 1024
    - 1899 okt. - nov., 1025
    - 1899 dec., 1026
    - 1900 jan. - apr., 1027
    - 1900 mei - juli, 1028
    - 1900 aug. - sep., 1029
    - 1900 okt. - nov., 1030
    - 1900 dec. - 1901 juni, 1031
    - 1901 juli - aug., 1032
    - 1901 sep. - nov., 1033
    - 1901 dec. - 1902 jan., 1034
    - 1902 jan. - apr., 1035
    - 1902 apr. - juli, 1036
    - 1902 aug. - okt., 1037
    - 1902 nov. - 1903 jan., 1038
    - 1903 jan. - mei, 1039
    - 1903 juni - aug., 1040
    - 1903 sep., 1041
    - 1903 okt. - nov., 1042
    - 1903 dec. - 1904 jan., 1043
    - 1904 feb. - juli, 1044
    - 1904 aug. - sep., 1045
    - 1904 sep. - nov., 1046
    - 1904 dec., 1047
    - 1905 jan., 1048
    - 1905 feb. - juli, 1049
    - 1905 aug. - sep., 1050
    - 1905 sep. - sep., 1051
    - 1905 okt. - nov., 1052
    - 1905 dec., 1053
  - Maas Zuid-Holland [dossier 79]., 1878-1905; 1054-1144
    - 1878 jan. - apr., 1054
    - 1878 mei - aug., 1055
    - 1878 sep. - dec., 1056
    - 1879 jan. - mrt., 1057
    - 1879 apr. - juni, 1058
    - 1879 juli - sep., 1059
    - 1879 okt. - dec., 1060
    - 1880 jan. - apr., 1061
    - 1880 mei - juli, 1062
    - 1880 aug., 1063
    - 1880 sep. - okt., 1064
    - 1880 nov. - dec., 1065
    - 1881 jan. - apr., 1066
    - 1881 mei - juni, 1067
    - 1881 juli - sep., 1068
    - 1881 okt. - dec., 1069
    - 1882 jan. - mrt., 1070
    - 1882 apr. - juni, 1071
    - 1882 juni - sep., 1072
    - 1882 sep. - dec., 1073
    - 1883 jan. - mrt., 1074
    - 1883 apr. - mei, 1075
    - 1883 juni - aug., 1076
    - 1883 sep. - dec., 1077
    - 1884 jan. - apr., 1078
    - 1884 apr. - juni, 1079
    - 1884 juni - aug., 1080
    - 1884 sep. - dec., 1081
    - 1885 jan. - apr., 1082
    - 1885 apr. - juni, 1083
    - 1885 juli - okt., 1084
    - 1885 okt. - dec., 1085
    - 1886 jan. - mrt., 1086
    - 1886 apr. - mei, 1087
    - 1886 juni - aug., 1088
    - 1886 sep. - dec., 1089
    - 1887 jan. - mei, 1090
    - 1887 mei - aug., 1091
    - 1887 sep. - dec., 1092
    - 1888 jan. - apr., 1093
    - 1888 apr. - juni, 1094
    - 1888 juli - nov., 1095
    - 1888 dec. - 1889 apr., 1096
    - 1889 apr. - juli, 1097
    - 1889 juli - sep., 1098
    - 1889 okt. - 1890 feb., 1099
    - 1890 feb. - juni, 1100
    - 1890 juli - okt., 1101
    - 1890 nov. - 1891 apr., 1102
    - 1891 mei - juni, 1103
    - 1891 juli - sep., 1104
    - 1891 okt. - dec., 1105
    - 1892 jan. - mei, 1106
    - 1892 juni - sep., 1107
    - 1892 okt. - 1893 apr., 1108
    - 1893 mei - juli, 1109
    - 1893 aug. - dec., 1110
    - 1894 jan. - mei, 1111
    - 1894 juni - okt., 1112
    - 1894 nov. - 1895 mrt., 1113
    - 1895 apr. - juni, 1114
    - 1895 juli - okt., 1115
    - 1895 okt. - 1896 jan., 1116
    - 1896 feb. - mei, 1117
    - 1896 juni - aug., 1118
    - 1896 sep. - dec., 1119
    - 1897 jan. - mei, 1120
    - 1897 mei - juli, 1121
    - 1897 juli - nov., 1122
    - 1897 dec. - 1898 mei, 1123
    - 1598 juni - okt., 1124
    - 1898 okt. - 1899 feb., 1125
    - 1899 mrt. - mei, 1126
    - 1899 juni - sep., 1127
    - 1899 okt. - dec., 1128
    - 1900 jan. - apr., 1129
    - 1900 mei - aug., 1130
    - 1900 sep. - dec., 1131
    - 1901 jan. - apr., 1132
    - 1901 mei - aug., 1133
    - 1901 sep. - dec., 1134
    - 1902 jan. - apr., 1135
    - 1902 mei - aug., 1136
    - 1902 sep. - dec., 1137
    - 1903 jan. - juni, 1138
    - 1903 juli - okt., 1139
    - 1903 nov. - 1904 mrt., 1140
    - 1904 apr. - juli, 1141
    - 1904 aug. - dec., 1142
    - 1905 jan. - juni, 1143
    - 1905 juli - dec., 1144
  - Gelderse IJssel [dossier 85]., 1878-1905; 1145-1184
    - 1878 jan. - juni, 1145
    - 1878 juli - dec., 1146
    - 1879 jan. - dec., 1147
    - 1880 jan. - juni, 1148
    - 1880 juli - dec., 1149
    - 1881 jan. - sep., 1150
    - 1881 okt. - 1882 apr., 1151
    - 1882 mei - dec., 1152
    - 1883 jan. - aug., 1153
    - 1883 sep. - 1884 juni, 1154
    - 1884 juli - 1885 mei, 1155
    - 1885 mei - dec., 1156
    - 1886 jan. - nov., 1157
    - 1886 dec. - 1887 juni, 1158
    - 1887 juni - dec., 1159
    - 1888 jan. - dec., 1160
    - 1889 jan. - juli, 1161
    - 1889 aug. - 1890 feb., 1162
    - 1890 mrt. - aug., 1163
    - 1890 sep. - 1891 mei, 1164
    - 1891 juni - dec., 1165
    - 1892 jan. - aug., 1166
    - 1892 sep. - 1893 juni, 1167
    - 1893 juli - dec., 1168
    - 1894 jan. - okt., 1169
    - 1894 nov. - juli, 1170